【裁判字號】    98,審事聲,175
【裁判日期】    990226
【裁判案由】    返還提存物
【裁判全文】
臺灣臺北地方法院民事裁定           98年度審事聲字第175號
異  議  人  網安科技股份有限公司
法定代理人  己○○
相  對  人  乙○○
            戊○○
            甲○○
            丙○○
            丁○○
上列當事人間請求返還提存物事件，異議人對於民國98年10月30
日本院98年度審司聲字第1468號裁定提出異議，本院裁定如下：
    主  文
異議駁回。
    理  由
一按訴訟終結後，供擔保人證明已定二十日以上之期間，催告受
  擔保利益人行使權利而未行使，或法院依供擔保人之聲請，通
  知受擔保利益人於一定期間內行使權利並向法院為行使權利之
  證明而未證明者，法院應依供擔保人之聲請，以裁定命返還其
  提存物，民事訴訟法第104條第1項第3 款定有明文。前開規定
  ，於其他依法令供訴訟上之擔保者準用之，並為同法第106 條
  所規定。
二本件異議意旨略以：
  (一)伊向臺灣板橋地方法院（下稱板橋地方法院）查詢，相對人
    並未聲請撤銷該院91年度執全字第520 號假扣押事件，是伊
    所受損害仍可能繼續發生，損害額既未確定，則相對人向鈞
    院所為返還提存物之聲請，不符法定程序及要件，鈞院准予
    返還提存物，自難謂合。
  (二)又本件相關訴訟已拖延8 年，雖伊業已獲勝訴判決，惟相對
    人所為假扣押之聲請，已造成伊經營困難，且其求償金額亦
    成為伊公司財報上之「或有負債」，致伊無法增資、向銀行
    借款及正常營運，致伊及股東權益嚴重受損，將依法提起損
    害賠償訴訟云云。爰依法聲明異議，請求將原裁定廢棄等語
    。
三經查：
  (一)本件相對人為保全對異議人債權請求權之強制執行，曾向本
    院聲請假扣押，經本院作成91年度裁全字第109 號裁定准許
    之，相對人嗣分別依該裁定提存擔保金為擔保後，向板橋地
    方法院對異議人為假扣押強制執行；又相對人已撤銷系爭假
    扣押裁定及撤回假扣押執行程序，並聲請本院以98年度審聲
    字第196 號函通知異議人就所提存之擔保金行使權利，而異
    議人迄未提出行使權利之證明等情，有系爭假扣押裁定、提
    存書、撤銷假扣押裁定暨確定證明書、撤回假扣押執行狀、
    板橋地方法院准予備查函、民事聲請狀、本院民事庭函、本
    院民事紀錄科查詢表、福建金門地方法院函、板橋地方法院
    函等件在卷可稽。原裁定准予相對人返還擔保金之聲請，於
    法並無不合。
  (二)異議人雖辯稱：相對人並未聲請撤銷板橋地方法院91年度執
    全字第520 號假扣押執行程序，相對人聲請返還提存物不符
    法定程序及要件云云。惟查，相對人主張其已向板橋地方法
    院聲請撤回假扣押強制執行等情，業據提出民事撤回聲請狀
    為證（見板院卷第19頁），復經板橋地方法院以97年11月18
    日91執全字第520 號函復相對人：「台端撤回本院受理之91
    年度執全字第520 號假扣押強制執行事件，准予備查。惟本
    件另有部分併案債權人，尚未撤回，故所執行之標的，恕難
    撤銷」等語（見板院卷第20頁），是相對人已撤回假扣押強
    制執行等情，應堪認定。異議人以前詞置辯，誠屬無據，自
    不足採。
  (三)異議人復辯稱：相對人所為假扣押之聲請，造成伊權益受損
    ，將對相對人提起損害賠償訴訟云云，然相對人已聲請本院
    以98年度審聲字第196 號函通知異議人就所提存之擔保金行
    使權利，而異議人迄未提出行使權利之證明等情，已如前述
    ，而觀諸系爭通知行使權利函雖誤繕假扣押裁定案號為本院
    91年度裁全字第10號（見板院卷第21-25 頁），惟該函文之
    說明欄載有「依聲請人乙○○、戊○○、甲○○、丙○○、
    丁○○98年2 月11日聲請狀（如附件）辦理」等語，且細關
    該附件即相對人98年2 月11日聲請狀亦載明假扣押裁定、提
    存事件及假扣押執行案號（見板院卷26頁），異議人應可推
    知係相對人因本院91年度存字第109 號假扣押裁定所為之提
    存事件及假扣押執行程序，其得向相對人行使權利之原因事
    實已可得確定，無礙其權利之行使。是以，相對人既已合法
    通知異議人行使權利而未行使，則異議人復以前詞置辯，即
    非有理，亦非可採。
  (四)綜上所述，原裁定准許相對人返還擔保金之聲請，於法並無
    違誤，異議意旨指摘原裁定不當，聲明異議，為無理由，應
    予駁回。
四依民事訴訟法第240條之4第3項，裁定如主文。
中    華    民    國    99    年    2     月    26    日
                  民事第六庭    法  官  陳婷玉
以上正本係照原本作成
如對本裁定抗告須於裁定送達後10日內向本院提出抗告狀，並繳
納抗告費新臺幣1,000元
中    華    民    國    99    年    2     月    26    日
                                書記官  吳鸝稻

司法院資訊處製作；財團法人民間司法改革基金會備份。
